ACORDAO-COMPLETO-2362721

ACÓRDÃO DE RELAÇÃO

ACÓRDÃO DE RELAÇÃO 5574/2019 ATA 24/2019 - PRIMEIRA CÂMARA

Acórdão 5574/2019-TCU-Primeira Câmara
Os Ministros do Tribunal de Contas da União, reunidos em sessão da Primeira Câmara, tendo em vista que os efeitos financeiros dos atos de admissão de pessoal em análise se exauriram antes de seu processamento pela Corte, ACORDAM, por unanimidade, com fundamento no art. 143, inciso II, do Regimento Interno, c/c o art. 7º da Resolução TCU nº 206, de 24/10/2007, em considerar prejudicados, por perda de objeto, os atos constantes deste processo, de acordo com os pareceres emitidos nos autos:
1. Processo TC-Processo 010.923/2019-5 (ATOS DE ADMISSÃO) 
	1.1. Interessados: Patrícia Rosa da Silva (XXX.765.906-XX) ; Patrick Silva Vieira (XXX.426.964-XX) ; Paula Naomi Bianchet (XXX.912.448-XX) ; Paulo Augusto Vasconcellos (XXX.076.307-XX) ; Paulo Cesar Barros Coelho (XXX.929.973-XX) ; Paulo Cesar da Silva Filho (XXX.970.726-XX) ; Paulo Cezar da Silva Egídio (XXX.210.419-XX) ; Paulo Fabrício Maues da Silva (XXX.775.272-XX) ; Paulo Germano Eisinger (XXX.582.940-XX) ; Paulo Henrique Ploszai (XXX.175.831-XX) ; Paulo Henrique Rosa da Cruz (XXX.250.657-XX) ; Paulo Leandro Barboza Pereira (XXX.306.510-XX) ; Paulo Pedro Rangel (XXX.054.328-XX) ; Paulo Ricardo Paixão dos Santos (XXX.376.115-XX) ; Paulo Ricardo Pogozelski Oliveira (XXX.513.319-XX) ; Paulo Roberto Cota (XXX.801.866-XX) ; Paulo Roberto Pereira Farias (XXX.192.194-XX) ; Paulo Roberto dos Santos (XXX.696.660-XX) ; Paulo Sergio Calvo de Galiza Junior (XXX.078.192-XX) ; Paulo Simões de Souza (XXX.416.956-XX) 
	1.2. Órgão/Entidade: Fundação Instituto Brasileiro de Geografia e Estatística
	1.3. Relator: Ministro Walton Alencar Rodrigues
	1.4. Representante do Ministério Público: Procurador Rodrigo Medeiros de Lima
	1.5. Unidade Técnica: Secretaria de Fiscalização de Pessoal (SEFIP) 
	1.6. Representação legal: não há.
	1.7. Determinações/Recomendações/Orientações: não há.

Primeira Câmara

Patrícia Rosa da Silva (XXX.765.906-XX); Patrick Silva Vieira (XXX.426.964-XX); Paula Naomi Bianchet (XXX.912.448-XX); Paulo Augusto Vasconcellos (XXX.076.307-XX); Paulo Cesar Barros Coelho (XXX.929.973-XX); Paulo Cesar da Silva Filho (XXX.970.726-XX); Paulo Cezar da Silva Egídio (XXX.210.419-XX); Paulo Fabrício Maues da Silva (XXX.775.272-XX); Paulo Germano Eisinger (XXX.582.940-XX); Paulo Henrique Ploszai (XXX.175.831-XX); Paulo Henrique Rosa da Cruz (XXX.250.657-XX); Paulo Leandro Barboza Pereira (XXX.306.510-XX); Paulo Pedro Rangel (XXX.054.328-XX); Paulo Ricardo Paixão dos Santos (XXX.376.115-XX); Paulo Ricardo Pogozelski Oliveira (XXX.513.319-XX); Paulo Roberto Cota (XXX.801.866-XX); Paulo Roberto Pereira Farias (XXX.192.194-XX); Paulo Roberto dos Santos (XXX.696.660-XX); Paulo Sergio Calvo de Galiza Junior (XXX.078.192-XX); Paulo Simões de Souza (XXX.416.956-XX)

WALTON ALENCAR RODRIGUES

não há.

Procurador Rodrigo Medeiros de Lima

ATOS DE ADMISSÃO (ADS)

Secretaria de Fiscalização de Pessoal (SEFIP)